臺灣新竹地方法院刑事判決
110年度金訴字第106號
公  訴  人  臺灣新竹地方檢察署檢察官
被      告  GEROY JASMIN FANDAGANI
            嘉絲敏


選任辯護人  法律扶助基金會洪惠平律師                
上列被告因違反銀行法等案件，經檢察官提起公訴（109年度偵
字第771號、110年度偵字第3536號），本院判決如下：
    主  文
GEROY JASMIN FANDAGANI共同犯銀行法第一百二十五條第一項前
段之非法經營收受存款業務罪，處有期徒刑貳年。緩刑伍年，且
應依本院110年度附民字第656號和解筆錄內容履行（詳如附表三
所示）。
未扣案如附表四所示之犯罪所得，除應發還被害人或得請求損害
賠償之人外，均沒收，於全部或一部不能沒收或不宜執行沒收時
，追徵其價額。
    事  實
一、羅德琳(原為菲律賓籍，嗣取得我國國籍，於民國110年2月1
    6日死亡，經檢察官另為不起訴處分)係經營址設新竹縣○○鄉
    ○○路00○0號「PANLASANG PINOY」商店負責人，上開商行係
    以販賣雜貨、便當、小吃、經營代收匯款為其營業項目。GE
    ROY JASMIN FANDAGANI(中文名：嘉絲敏)、BAUTISTA MARIA
     MAGDALENA URRIZA(中文名：莫妮亞，經本院通緝中，待到
    案後另案審結)亦為菲律賓籍人士，均為址設新竹縣○○鄉○○
    街00號白金科技股份有限公司湖口廠之外籍移工，嘉絲敏與
    羅德琳均明知除法律另有規定外，非銀行不得經營收受存款
    ，亦不得以其他名義，向多數人或不特定人收受款項或吸收
    資金，而約定或給付與本金顯不相當之紅利、利息、股息或
    其他報酬，竟共同基於非法經營收受存款業務之犯意，自10
    8年10月間起至同年12月間止，由嘉絲敏擔任羅德琳之下線
    ，並使用網際網路「臉書」刊登自臺灣匯款至菲律賓之匯兌
    方案，依匯兌時間長短調高匯率程度，天期越長，匯率越高
    ，例如：10天期新臺幣(下同)兌換菲律賓披索為1：1.8、1
    個月期為1:1.75至2.0不等，2個月期為1：2.7至3不等，每
    筆另收取200元至1,000元不等手續費，藉以吸引不特定之如
    附表一所示之菲律賓籍移工為賺取高額匯差或利息，擇定附
    表一所示之遠期匯兌投資條件，而將附表一所示資金交予嘉
    絲敏及嘉絲敏不知情男友即ALCAIDE RICHARD ALFONSO(中名
    ：理查德，經檢察官另為不起訴處分)後，理查德再轉交嘉
    絲敏，嘉絲敏再依羅德琳指示，將款項轉交予羅德琳或辦理
    相關匯款業務，嘉絲敏並提供其親友在菲律賓銀行帳號供羅
    德琳使用。羅德琳則將所收取款項再轉交予不知情郭美麗、
    王壽麟，甚或由嘉絲敏協助匯款至郭美麗申設中華郵政股份
    有限公司帳號0000000-0000000號帳戶、或透過EEC煒晟國際
    股份有限公司匯款至嘉絲敏所提供其親友在菲律賓銀行帳號
    。俟與於附表一所示之人約定期限屆至時，郭美麗始將相關
    款項匯至嘉絲敏上開所提供親友在菲律賓銀行帳號，由嘉絲
    敏之親友在菲律賓銀行進行轉帳至指定受款人帳號，或由嘉
    絲敏透過EEC等國際匯款服務匯款至附表一所示之移工指定
    之菲律賓銀行帳戶，藉以此方式取信於附表一所示之移工交
    付款項，羅德琳則從中獲取報酬，並給付嘉絲敏匯率差額0.
    1至0.2不等成數作為報酬。嘉絲敏與羅德琳即共同以此方式
    收受如附表一所示資金。嗣經附表一所示之移工發覺於約定
    期限屆至，相關款項迄今仍未匯至指定之菲律賓銀行帳戶且
    家人都未收到款項，因而發覺有異，而報警循線查獲上情。
二、案經如附表一、二所示之DE LEON LESLIE MORALES等人訴由
    新竹縣政府警察局新湖分局報告臺灣新竹地方檢察署檢察官
    偵查起訴。
    理  由
壹、程序部分：
一、審理範圍：檢察官原先起訴認為被告嘉絲敏本件亦涉及詐欺
    取財罪，惟於本院準備程序時已就此部分減縮（見本院卷第
    140頁），是本件審理範圍為違法銀行法部分，先此敘明。
二、證據能力：
    按被告以外之人於審判外之言詞或書面陳述，除法律有規定
    者外，不得作為證據；被告以外之人於審判外之陳述，雖不
    符刑事訴訟法第159 條之1 至第159 條之4 規定，而經當事
    人於審判程序同意作為證據，法院審酌該言詞陳述或書面陳
    述作成時之情況，認為適當者，亦得為證據；當事人、代理
    人或辯護人於法院調查證據時，知有前述不得為證據之情形
    ，而未於言詞辯論終結前聲明異議者，視為有前項之同意，
    刑事訴訟法第159 條第1 項、第159 條之5 分別定有明文。
    經查，本判決所引用被告嘉絲敏以外之人於審判外陳述之供
    述證據及其餘所依憑判斷之非供述證據等證據方法，檢察官
    、被告及辯護人於本院審理時均表示並無意見（見本院卷第
    214至245頁），且迄至言詞辯論終結前亦均未聲明異議而應
    視為同意有證據能力，本院審酌上開供述證據作成時並無違
    法或不當之情況，另其餘所依憑判斷之非供述證據，亦無證
    據證明係違反法定程序所取得，且無刑事訴訟法第159條之4
     顯有不可信或其他不得作為證據之情況；又各該供述證據
    及非供述證據均無證明力明顯過低之情形，復均經本院於審
    判程序依法進行調查，並予以當事人辯論，被告之訴訟防禦
    權已受保障，上開供述證據及非供述證據等證據方法均適當
    得為證據，依刑事訴訟法第159 條之5 規定，應認均有證據
    能力。
貳、實體部分：
一、訊據被告嘉絲敏對於上揭事實坦承不諱（見109年度偵字第7
    71號卷【下稱偵卷】一第18至25頁、偵卷二第122至130頁、
    偵卷三第87至89頁、偵卷四第63至64頁、本院卷第141頁、
    第213頁、第247頁），並經證人即如附表一所示告訴人證述
    綦詳（除編號40艾瑞斯因出境未做警詢筆錄，其餘所在卷頁
    詳如附表三、四所示），及證人莫妮亞、羅德琳（所在卷頁
    詳本院卷第214至215頁）、理查德（見偵卷一第30至32頁、
    偵卷四第65頁）、郭美麗（見偵卷三第150至153頁）證述在
    卷，且有相關匯款收據（所在卷頁詳如附表三、四所示），
    EEC匯款收據（見偵卷三第35、72至86頁）、臉書對話內容
    擷取畫面（見偵卷三第70至71頁、第103至104頁）、店家網
    路列印資料（見偵卷三第128至134頁）、被告嘉絲敏經手收
    款明細一覽表及相關文件資料（見偵卷二第132 至137 頁，
    偵卷三第103至114、182至197頁）、證人羅德琳提出相關文
    件資料/文件分配表（見偵卷三第25至26、143至148頁）、
    被告嘉絲敏臉書貼文及中文翻譯（見偵卷二第180至185頁）
    、臺灣銀行財務部110年11月4日財交字第11050115821號函
    暨所附新臺幣兌換菲律賓幣之每日歷史匯率（見本院卷第12
    3至126頁）等件，足認被告嘉絲敏之自白核與事實相符而堪
    以採信，從而本案事證已臻明確，被告前揭犯行洵堪認定，
    應予依法論科。
二、論罪科刑：
（一）按銀行法第29條第1項規定，除法律另有規定外，非銀行
      不得經營收受存款、受託經理信託資金、公眾財產或辦理
      國內外匯兌業務；其違反此項規定者，應依同法第125條
      規定論處；所謂「收受存款」，依同法第5條之1規定，係
      指向不特定多數人收受款項或吸收資金，並約定返還本金
      或給付相當或高於本金之行為；又同法第29條之1規定，
      以借款、收受投資、使加入為股東或其他名義，向多數人
      或不特定之人收受款項或吸收資金，而約定或給付與本金
      顯不相當之紅利、利息、股息或其他報酬者，以收受存款
      論；銀行法第125條關於處罰非銀行不得經營收受存款業
      務之規定，祇須行為人收受存款而合於上開要件且繼續反
      覆為之者，即足當之（最高法院89年度台上字第3583號判
      決意旨參照）。
（二）核被告嘉絲敏所為，係犯銀行法第29條第1項、第125條第
      1項前段之非法經營收受存款業務罪。被告嘉絲敏與證人
      羅德琳有犯意之聯絡及行為之分擔，應論以共同正犯。就
      利用不知情之證人理查德向附表一編號28、44所示告訴人
      收受款項部分為間接正犯。
（三）刑事法若干犯罪行為態樣，本質上原具有反覆、延續實行
      之特徵，立法時既予特別歸類，定為犯罪構成要件之行為
      要素，則行為人基於概括犯意，在密切接近之一定時、地
      持續實行之複次行為，倘依社會通念，於客觀上認為符合
      一個反覆、延續性之行為觀念者，於刑法評價上，即應僅
      成立一罪，學理上所稱「集合犯」之職業性、營業性或收
      集性等具有重複特質之犯罪均屬之，例如經營、從事業務
      、收集、販賣、製造、散布等行為概念者是。被告嘉絲敏
      上開先後多次非銀行而辦理收受存款業務之行為，具有反
      覆性及延續性，屬集合犯之實質上一罪關係，論以一銀行
      法第125條第1項前段之非法經營收受存款業務罪即為已足
      。　
（四）刑法第59條規定，犯罪之情狀顯可憫恕，認科以最低度刑
      仍嫌過重者，得酌量減輕其刑。而所謂「犯罪之情狀」顯
      可憫恕，與刑法第57條所稱之審酌「一切情狀」，二者意
      義雖有不同，於裁判酌量減輕其刑時，本應就犯罪一切情
      狀（包括刑法第57條所列舉之10款事項），予以全盤考量
      ，審酌其犯罪有無可憫恕之事由，以為判斷。故適用第59
      條酌量減輕其刑時，並不排除第57條所列舉10款事由之審
      酌。倘就犯罪一切情狀全盤考量，認被告犯罪之情狀顯可
      憫恕，科以最低度刑仍嫌過重，即有該規定之適用。而銀
      行法第125 條第1 項前段之法定刑為「處三年以上十年以
      下有期徒刑，得併科新臺幣一千萬元以上二億元以下罰金
      」，而同為非法收受存款業務之人，其原因動機不一，犯
      罪情節未必盡同，所造成危害社會之程度自屬有異，法律
      科處此類犯罪，所設之法定最低本刑卻不可謂不重。於此
      情形，倘依其情狀處以較輕之有期徒刑，即足以懲儆，並
      可達防衛社會之目的者，自非不可依客觀之犯行與主觀之
      惡性二者加以考量其情狀，是否有可憫恕之處，適用刑法
      第59條之規定酌量減輕其刑，期使個案裁判之量刑，能斟
      酌至當，符合比例原則。經查被告嘉絲敏非法辦理收受存
      款業務，時間甚短，金額非寡，非法犯罪所得即所獲得手
      續費及匯差非鉅，顯見其從事收受存款業務，危害金融秩
      序程度甚微，惡性尚非重大，其犯後坦承犯行，且已與其
      所經手如附表三所示告訴人達成和解（見本院卷第159至1
      61頁），態度良好，是以本院認依銀行法第125 條第1 項
      前段所規定之法定本刑，在與被告嘉絲敏所犯之刑與其行
      為情狀比例衡量後，認以一般人之觀點，客觀上確實會有
      過苛而情輕法重之感，實足以引起一般之同情，爰依刑法
      第59條之規定減輕其刑。
（五）爰以行為人之責任為基礎，審酌被告嘉絲敏與告訴人均為
      菲律賓籍人士，其與已歿之共犯羅德琳非法經營收受存款
      業務，其犯罪動機係為獲取手續費及匯差等利益，犯後坦
      承犯行，且與其經手之半數告訴人和解，態度尚稱良好，
      兼衡其大學畢業，未婚，案發迄今都在白金公司工作，住
      在公司宿舍，每月薪資看加班狀況約新臺幣4 至6 萬之智
      識程度、生活狀況等一切情狀（見本院卷第247頁），量
      處如主文第1項所示之刑。
（六）被告嘉絲敏前未曾因故意犯罪受有期徒刑以上刑之宣告等
      情，有臺灣高等法院被告前案紀錄表1 份在卷足憑（見本
      院卷第277頁），其因一時失慮，致罹刑章，犯後已坦承
      犯行，本院認其經此偵、審程序及罪刑之宣告後，當能知
      所警惕，對其宣告之刑，以暫不執行為適當，爰依刑法第
      74條第1 項第1 款之規定宣告緩刑5年，以啟自新。又緩
      刑宣告，得斟酌情形，命犯罪行為人向被害人支付相當數
      額之財產或非財產上之損害賠償，刑法第74條第2 項第3 
      款定有明文。查本件被告嘉絲敏已與如附表三所示告訴人
      成立和解，本院為督促其能依上開和解筆錄履行，以兼顧
      告訴人之權益，就被告嘉絲敏對於上開和解筆錄之內容，
      另依刑法第74條第2 項第3 款之規定，諭知其應依和解筆
      錄內容履行，以期符合本件緩刑目的（若被告嘉絲敏不履
      行負擔，且情節重大足認原宣告之緩刑難收其預期效果，
      而有執行刑罰之必要者，依刑法第75條之1 第1 項第4 款
      之規定，得撤銷其宣告）。
三、沒收：
　　犯罪所得，屬於犯罪行為人者，沒收之。但有特別規定者，
    依其規定，刑法第38條之1 第2 項定有明文。又犯銀行法之
    罪，犯罪所得屬犯罪行為人或其以外之自然人、法人或非法
    人團體因刑法第三十八條之一第二項所列情形取得者，除應
    發還被害人或得請求損害賠償之人外，沒收之，銀行法第13
    6 條之1 亦定有明文，此即刑法第38條之1 第2 項但書所指
    之特別規定，從而本案違反銀行法案件之沒收，自應優先適
    用銀行法第136 條之1 規定。查被告嘉絲敏因非法經營收受
    存款業務，其可賺取手續費及佣金，業據其於本院審理時坦
    承不諱（見本院卷第142、247頁），而就附表三所示告訴人
    部分，截至宣判時被告嘉絲敏所支付之第1、2期和解金已超
    過其獲得之犯罪所得（詳如附表三備註欄所示），無須諭知
    沒收。就附表四所示告訴人部分，則應依銀行法第136 條之
    1 之規定，除應發還被害人或得請求損害賠償之人外，均沒
    收，並依刑法第38條之1 第3 項規定，於全部或一部不能沒
    收或不宜執行沒收時，追徵其價額。
參、不另為無罪諭知部分：
　　公訴意旨另以被告嘉絲敏就如附表二所示告訴人部分亦涉及
    違反銀行法第29條第1項規定而成立銀行法第125條第1項前
    段之非法經營收受存款業務罪等語。然被告嘉絲敏並未經手
    如附表二所示告訴人部分，此部分因與前揭論罪科刑部分有
    集合犯之實質上一罪關係，爰不另為無罪之諭知。　　
據上論斷，應依刑事訴訟法第299 條第1 項前段，銀行法第29條
第1 項、第125 條第1 項前段、第136 條之1 ，刑法第11條、第
28條、第59條、第74條第1 項第1 款、第2項第3款、第38條之1
第3項，判決如主文。
本案經檢察官侯少卿提起公訴，檢察官黃嘉慧到庭執行職務。
中　　華　　民　　國　　111 　年　　3 　　月　　3 　　日
                  刑事第六庭    審判長法  官   黃美盈
　　　　　　　　　                    法  官   林涵雯
　                                    法  官   蔡玉琪
以上正本證明與原本無異。
如不服本判決應於收受本判決後20日內向本院提出上訴書狀，上
訴書狀應敘述具體理由。上訴書狀未敘述上訴理由者，應於上訴
期間屆滿後20日內補提理由書狀於本院（均須按他造當事人之人
數附繕本）「切勿逕送上級法院」。
告訴人或被害人如對於本判決不服者，應具備理由請求檢察官上
訴，其上訴期間之計算係以檢察官收受判決正本之日期為準。
中　　華　　民　　國　　111 　年　　3 　　月　　3 　　日
        　　　　　　　　　　　　　  　書記官   陳采薇
附錄本件論罪科刑法條：
銀行法第29條第1項：
除法律另有規定者外，非銀行不得經營收受存款、受託經理信託
資金、公眾財產或辦理國內外匯兌業務。
銀行法第125 條第1項：
違反第二十九條第一項規定者，處三年以上十年以下有期徒刑，
得併科新臺幣一千萬元以上二億元以下罰金。其因犯罪獲取之財
物或財產上利益達新臺幣一億元以上者，處七年以上有期徒刑，
得併科新臺幣二千五百萬元以上五億元以下罰金。


附表一：（編號比照起訴書附表編號）
編號 　 告訴人 　 付款日期 　 金額(不含手續費) （新臺幣） 期間 　 匯率 　 兌換金額 　 手續費 （新臺灣） 交付對象 　 7 羅納德（PRESBITERO RONALD AQUINO) 108年11月4日 22400 1月 2 44800 300 嘉絲敏 28 杰羅米（NITURA JEROME MELGAR) 108年10月6日 35714 2月 2.8 100000 250 透過不知情之理查德再轉交嘉絲敏 29 　 　 多娜（SABA DONNA ABION) 　 　 108年10月6日 17857 2月 2.8 50000 250 嘉絲敏 　 　   108年10月7日 35714 2月 2.8 100000 250    108年11月8日 57000 1月 2 114000 500  30 肯尼斯（GALLARDO KENNETTE TUMLOS) 108年11月8日 22865 1月 2.1 50000 不明 嘉絲敏 31 奈瑞珍（DEJAN NERIEJANE RIVERA) 108年12月6日 30000 2月 2.8 84000 250 嘉絲敏 32 娜莉亞（COLOBONG　NELIA SAGAYSAY) 108年10月6日 48000 2月 2.8 149000 214 嘉絲敏 40 艾瑞斯（SERNA AIRES JULIAN) 108年12月9日 11000 10天 1.8 19800 250 嘉絲敏 41 丹尼斯（MAGADIA DENNIS ACLAN) 108年10月7日 25000 2月 2.8 70000 250 嘉絲敏 43 朗杰（PERIDO ROGER RAMOS) 108年11月10日 14000 1月 2 28000 250 嘉絲敏 44 諾伯特（TORRADO NORBERT ENCANACION) 108年10月6日 35714 2月 2.8 100000 250 透過不知情之理查德再轉交嘉絲敏 

附表二：（羅德琳、莫妮亞經手部分，編號比照起訴書附表編號
）
編號 　 告訴人 　 付款日期 　 金額(不含手續費) （新臺幣） 期間 　 匯率 　 兌換金額 　 手續費 （新臺灣） 交付對象 　 1 蕾絲莉（DE LEON LESLIE   MORALES） 108年10月12日 86666 2月 3 260000 600 莫妮亞 2 艾兒卡（VELARDE ELKAY   BANEZ） 108年12月7日 12500 10天 1.8 22500 260 莫妮亞 3 艾比格爾（TAMAYO ABIGAIL   VENTURA） 108年11月7日 48000 2月 3 144000 200 莫妮亞 4 　 菲莉達（RESUELLO   FELICIDAD SORIANO） 　 108年11月8日 35000 2月 3 105000 200 莫妮亞 　   108年11月20日 9600 1月 2 19200 200  5 卡羅（RADAM JOHN CARLO   PERALTA) 108年10月6日 30000 2月 3 90000 200 莫妮亞 6 　 艾爾文（CABACUNGAN ARVIN   ALEJANDRO） 　 108年10月10日 35000 2月 3 105000 200 羅德琳/ 莫妮亞   108年11月15日 100000 2月 3 300000 不明  8 傑爾米（AGUILON JERAMY   EHEM) 108年12月7日 15000 10天 1.8 27000 250 莫妮亞 9 阿爾伯（ROBLES ALBERT   VILLAFLORES) 108年10月6日 60000 2月 3 180000 260 莫妮亞 10 約書亞（MENDOZA JOSHUA   FELICIANO) 108年12月7日 125000 1月 2 250000 800 莫妮亞 11 珍妮佛（SALCEDO JENNIFER   SANTIAGO) 108年12月7日 14000 1月 2 28000 300 莫妮亞 12 　 莫妮亞（BAUTISTA MARIA   MAGDALENA URRIZA） 　 108年11月6日 60000 1月 2 120000 200 羅德琳 　   108年12月6日 30000 1月 2 60000 200  13 　 艾碧爾（FELICIANO APRIL   ANNE FLORENDO） 　 108年10月7日 20000 2月 3 60000 200 莫妮亞 　   108年11月6日 20000 2月 3 60000 200  14 　 費柏琳（PIGUERRA FEBELYN   SOLER） 　 108年10月7日 25000 2月 3 75000 200 莫妮亞 　   108年11月6日 40000 2月 3 120000 200  15 狄菈卓（BELEN DEBRA JOY   RAPUSAS） 108年12月3日 20000 10天 1.75 35000 200 羅德琳 16 　 麗娜（MALIGAYA RINA   CAPUL） 　 108年11月20日 10101 1月 1.98 20000 250 羅德琳 　   108年12月2日 50505 1月 1.98 100000 250  17 元茱麗（CALIDRO JULIE ANN   PAJARDO） 108年11日20日 10101 1月 1.98 20000 200 羅德琳 18 　 結詩（SUAREZ JESSEL   ARAZO） 　 108年11月7日 17676 1月 1.98 35000 260 羅德琳 　   108年11月9日 20202 1月 1.98 40000 260  19 桂安保（QUIAMBAO MA   ANTONETTE PABILLAR） 108年11月2日 13043 1.5月 2.3 30000 250 羅德琳 20 元唯娜（PADILLA MARIA   DIVINA VELA) 108年11月2日 52000 2月 3 156000 500 羅德琳 21 安卓林（DIZON ARGIELYN   SANTOS) 108年11月13日 75757 1月 1.98 150000 200 羅德琳 22 婕妹（MANILING JERMAY   LAZA) 108年11月5日 10101 1月 1.98 20000 280 羅德琳 23 元庫絲（CRUZ BEATRIZ JOY   PANGANIBAN) 108年11月25日 25253 2月 1.98 50000 280 羅德琳 24 元媚羅（LIWANAG JOMARIE   ROMERO) 108年11月14日 41666 2月 2.4 100000 560 羅德琳 25 芮珍（FRAGO GRETCHEN   DOTE) 108年12月2日 8333 10天 1.8 15000 280 羅德琳 26 阿梅（VEGA AMAICA BONZ   RUBIA) 108年11月3日 30303 1月 1.98 60000 250 羅德琳 27 元莉瑪（GALANO MARIMAR   ELVINA) 108年11月20日 10101 1月 1.98 20000 250 羅德琳 28 　 　 杰羅米（NITURA JEROME   MELGAR)　 108年11月6日 66666 2月 3 200000 400  莫妮亞 　   108年12月6日 100000 2月 3 300000 1000  29　 多娜（SABA DONNA ABION) 108年11月8日 66666 2月 3 200000 400 莫妮亞 31 　 　 　 　 　 　 　 　 　 　 　 　 　 　 奈瑞珍（DEJAN NERIEJANE   RIVERA) 　 　 　 　 　 　 　 　 　 　 　 　 　 　 108年11月5日 50000 2月 2.7 135000 250 羅德琳 　 　 　 　 　 　 　 　 　 　 　 　 　   108年11月5日 7408 2月 2.7 20000 250    108年11月5日 50000 1月 2 100000 250    108年11月5日 5000 1月 2 10000 250    108年11月5日 15000 1月 2 30000 250    108年11月5日 40000 1月 2 80000 250    108年11月6日 11500 1月 2 23000 250    108年11月6日 9260 1月 2.7 25000 250    108年11月8日 54000 1月 1.2 108000 250    108年11月8日 50000 1月 2 100000 250    108年11月8日 50000 1月 2 100000 250    108年11月8日 54000 1月 2 108000 250    108年11月20日 741 2月 2.7 2000 250    108年12月5日 13000 1月 2 26000 250  33 　 朱薇雅（JAVIER JEWEL   RIVERA) 　 108年11月5日 40000 1月 2 80000 250 羅德琳 　   108年11月8日 50000 1月 2 100000 250  34 　 結妮（MAHINAY JENNY   ABELGAS) 　 108年11月5日 7408 2月 2.7 20000 250 羅德琳 　   108年12月5日 4000 10天 1.8 7200 250  35 　 木格秋（PIOSANG GRETCHEN   GALLOR) 　 108年11月16日 44619 至108年12月4日 1.8 　 100000 　 250 　 羅德琳 　   108年12月4日前某日 11130(與上筆合計55749) 至108年12月4日     36 　 金伯利（KALAW KIMBERT   AZANA) 　 108年11月5日 47619 1月 2.1 100000 200 羅德琳 　   108年11月11日 54644 12日 1.83 100000 200  37 　 　 裴拉達（PERALTA KENNETH   JUN TIMPOG) 　 　 108年11月5日晚間10時30分 95238 2月 2.1 200000 200 羅德琳 　 　   108年11月11日下午5時許 47619 1月 2.1 100000 200    108年11月17日晚間10時30分許 19523 1月 2.1 41000 200  38 　 薇兒瑪（BARUT WILMA   RAMOS) 　 108年10月29日 15000 2月 3 45000 260 莫妮亞 　   108年11月7日 7000 2月 3 21000 260  39 　 尤莉（DELADIA EUNICE   QUERUBIN) 　 108年10月11日 10000 2月 3 30000 260 莫妮亞 　   108年11月7日 20000 2月 3 60000 260  42 　 　 傑夫瑞（GASPAR JEFFREY   SUAD) 　 　 108年10月8日 33333 2月 3 100000 200 莫妮亞 　 　   108年11月6日 33333 2月 3 100000 200    108年12月6日 33333 2月 3 100000 400  

附表三：（編號比照起訴書附表編號）
編號 告訴人 本院110年度附民字第656號 和解筆錄和解成立內容 （見本院卷第159至161頁） 備註 7 羅納德（PRESBITERO RONALD AQUINO) 被告嘉絲敏願給付告訴人羅納德新臺幣貳萬貳仟元，給付方式自111年1月起，於每月7日前支付陸仟元，匯款至告訴人指定之合作金庫銀行0000-000-000000號帳戶內，至清償完畢為止，如有一期未履行，視為全部到期。 其指述見偵卷一第83至86頁、本院卷第137、143至144、152、154頁；匯款收據見偵卷三第90至91＝173至174頁。 第1、2期支付證明見本院卷第253頁、第269至273頁。 28 杰羅米（NITURA JEROME MELGAR) 被告嘉絲敏願給付告訴人杰羅米新臺幣參萬伍仟元，給付方式自111年1月起，於每月7日前支付玖仟元，匯款至告訴人指定之合作金庫銀行0000-000-000000號帳戶內，至清償完畢為止，如有一期未履行，視為全部到期。 其指述見偵卷二第30至33頁、本院卷第75、143至144、152頁；匯款收據見偵卷二第35至37頁、偵卷三第101至102＝178至179頁。 第1、2期支付證明見本院卷第253、第255頁。 29 多娜（SABA DONNA ABION) 被告嘉絲敏願給付告訴人多娜新臺幣拾壹萬壹仟伍佰柒拾壹元，給付方式自111年1月起，於每月7日前支付參萬元，匯款至告訴人指定之合作金庫銀行0000-000-000000號帳戶內，至清償完畢為止，如有一期未履行，視為全部到期。 其指述見偵卷二第38至41頁、本院卷第76、143至144、152、154頁 ；匯款收據見偵卷二第43至45頁＝偵卷三第92至97頁＝167至172頁。 第1、2期支付證明見本院卷第255頁。 43 朗杰（PERIDO ROGER RAMOS) 被告嘉絲敏願給付告訴人朗杰新臺幣壹萬肆仟貳佰伍拾元，給付方式自111年1月起，於每月7日前支付肆仟元，匯款至告訴人指定之合作金庫銀行0000-000-000000號帳戶內，至清償完畢為止，如有一期未履行，視為全部到期。 其指述見偵卷四第55至58頁、本院卷第137、143至144、153頁；收據見偵卷二第211頁。 已清償完畢，見本院卷第257、第259頁、第275頁。 44 諾伯特（TORRADO NORBERT ENCANACION) 被告嘉絲敏願給付告訴人諾伯特新臺幣參萬伍仟玖佰陸拾肆元，給付方式自111年1月起，於每月7日前支付壹萬壹仟元，匯款至告訴人指定之合作金庫銀行0000-000-000000號帳戶內，至清償完畢為止，如有一期未履行，視為全部到期。 其指述見偵卷四第59至62頁、本院卷第77、143至144、153頁；收據見偵卷二第215頁。 第1、2期支付證明見本院卷第257頁。 

附表四：（編號比照起訴書附表編號）
編號 未和解之被害人 沒收犯罪所得 （新臺幣） 備註 30 肯尼斯（GALLARDO KENNETTE TUMLOS) 匯差所得2,287元（計算式：22,865×0.1=2,286.5元，元以下四捨五入） 警詢指述見偵卷二第46至50頁；匯款收據見偵卷二第52頁＝191頁 31 　  奈瑞珍（DEJAN NERIEJANE RIVERA) 手續費250元+匯差所得3,000元（計算式：30,000×0.1=3,000元）=3,250元 警詢指述見偵卷二第53至57頁、偵卷四第19至20頁；匯款收據見偵卷二第61頁＝偵卷四第34頁 32 娜莉亞（COLOBONG NELIA  SAGAYSAY) 手續費214元+匯差所得4,800元（計算式：48,000×0.1=4,800元）=5,014元 警詢指述見偵卷二第63至67頁、偵卷四第35頁；匯款收據見偵卷二第70、71頁，偵卷三第98至100頁＝175至177頁 40 艾瑞斯（SERNA AIRES JULIAN) 手續費250元+匯差所得1,100元（計算式：11,000×0.1=1,100元）=1,350元 已出境，未做警詢筆錄；收據見偵卷二第201頁 41 丹尼斯（MAGADIA DENNIS  ACLAN) 手續費250元+匯差所得2,500元（計算式：25,000×0.1=2,500元）=2,750元 警詢指述見偵卷四第49至52頁；匯款收據見偵卷二第204頁